【裁判字號】    98,易,3009
【裁判日期】    981009
【裁判案由】    竊盜
【裁判全文】
臺灣臺中地方法院刑事判決             98年度易字第3009號
公  訴  人  臺灣臺中地方法院檢察署檢察官
被      告  甲○○
上列被告因竊盜案件，經檢察官提起公訴（98年度偵字第20640
號），本院判決如下：
    主    文
甲○○於夜間侵入住宅竊盜，累犯，處有期徒刑玖月。
    犯罪事實
一、甲○○曾於民國93年間，因竊盜案件，經本院以93年度易字
    第1730號判處有期徒刑7月確定，於94年7月18日縮刑期滿執
    行完畢（嗣上開竊盜案經減刑為3月15日，與甲○○另於95
    年間犯詐欺罪經本院以95年度易字第1933號判決判處有期徒
    刑4月，經減刑為2月，合併定執行刑為4月15日確定）。仍
    不知悔改，於98年8月26日晚上12時許，行經丁○○位於臺
    中縣太平市○○○○街27號之住處前，見該址大門敞開，因缺
    錢花用，竟意圖為自己不法之所有，趁無人之際，侵入上址
    ，徒手竊取丁○○所有之G-PLUS牌雙卡手機1支（序號：000
    000000000000號、000000000000000號），得手後逃離現場
    。嗣於98年8月27日下午4時15分許，行經太平市○○○路時
    ，因形跡可疑，而為警盤查後查獲，並當場扣得上開失竊手
    機1支。
二、案經臺中縣警察局太平分局報請臺灣臺中地方法院檢察署檢
    察官偵查起訴。
    理    由
壹、程序方面：
一、按除簡式審判程序、簡易程序及刑事訴訟法第376條第1款、
    第2 款所列之罪之案件外，第一審應行合議審判，刑事訴訟
    法第284條之1定有明文。本件被告甲○○所犯係屬刑事訴訟
    法第376條第2款所列之罪，依法獨任進行審理程序，合先敘
    明。
二、次按被告以外之人於審判外之陳述，雖不符前4條（指刑事
    訴訟法第159條之1至第159條之4）之規定，而經當事人於審
    判程序同意作為證據，法院審酌該言詞陳述或書面陳述作成
    之情況，認為適當者，亦得為證據；又當事人、代理人或辯
    護人於法院調查證據時，知有第159條第1項不得為證據之情
    形，而未於言詞辯論終結前聲明異議，視為有前項之同意，
    刑事訴訟法第159條之5第1項、第2項亦有明文。本件檢察官
    、被告均未就本件下列判決所引被告以外之人於審判外之陳
    述有所爭執，且迄於言詞辯論終結前，均未主張有刑事訴訟
    法第159條第1項不得為證據之情形，是應認已同意作為證據
    ，且經本院審酌後，認無不適當之情形，應認均有證據能力
    ，合先敘明。
貳、實體方面：
一、上揭犯罪事實，業據被告甲○○於本院審理時坦承不諱，核
    與被害人丁○○於警詢時及證人丙○○（即本件查獲員警）
    於本院審理時證述之情節相符，並有臺中縣警察局太平分局
    搜索扣押筆錄及扣押物品目錄表、刑案現場測繪圖、手機照
    片9張、現場蒐證照片2張及被害人丁○○出具之贓物認領保
    管單1紙在卷可稽，足見被告之自白與事實相符，堪可採信
    ，是事證明確，被告犯行堪予認定。
二、核被告甲○○所為，係犯刑法第321條第1項第1款之於夜間
    侵入住宅竊盜罪。又本件係員警執行巡邏勤務時，見被告形
    跡可疑而攔查，於被告左後側口袋發現手機，被告原稱該手
    機向朋友借得，嗣經員警查閱該手機內之聯絡電話並要求被
    告交代該手機來源，被告始供稱該手機係竊盜所得，然被告
    斯時係謊稱於921地震公園所竊，未坦承於何處竊得，直至
    員警帶回警局依手機內標示之銷售門市查詢門號使用人，經
    通知被害人後，被告方坦承該手機係至被害人家中竊取等情
    ，業據證人即查獲警員丙○○於本院審理時到庭結證明確，
    是被告雖於警員未知悉本件竊盜犯罪前自承竊盜，惟乃係見
    事跡即將敗露，迫於情勢所為，且初未全然吐實，本院審核
    上情，認不宜依刑法第62條自首之規定減輕其刑，附此敘明
    。又按被告犯應併合處罰之數罪，經法院分別判處有期徒刑
    確定，並依檢察官之聲請，以裁定定其數罪之應執行刑確定
    ，該數罪是否執行完畢，係以所定之刑是否全部執行完畢為
    斷。查被告甲○○曾於93年間，因竊盜案件，經本院以93年
    度易字第1730號判處有期徒刑7月確定，於94年7月18日縮刑
    期滿執行完畢，而嗣上開竊盜案經減刑為3月15日，與甲○
    ○另於95年間犯詐欺罪經本院以95年度易字第1933號判決判
    處有期徒刑4月，經減刑為2月，合併定執行刑為4月15日確
    定，有臺灣高等法院被告前案紀錄表1紙在卷可稽，是其前
    案業已執行完畢，則被告於執行完畢後，5年以內故意再犯
    本件有期徒刑以上之罪，為累犯，應依刑法第47條第1項之
    規定加重其刑。爰審酌被告前已有竊盜等前科，竟不知改過
    向上，以正當方式取得財物，再犯本件竊盜犯行，誠屬不該
    ，惟念其犯後坦承犯行，態度良好，及據被害人於警詢時稱
    該失竊之手機價值約新臺幣5000元，尚屬非鉅，嗣已經被害
    人領回，未造成重大損害及被告犯罪之動機、目的、手段等
    一切情況，認公訴檢察官請求量處有期徒刑1年以上之刑，
    尚嫌過重，爰量處如主文所示之刑。
三、另被告甲○○於95年至96年間，因違反毒品危害防制條例案
    件，經本院以95年度易字第1802號判處有期徒刑5月；又因
    詐欺案件，經本院以95年度中簡字第2643號判處有期徒刑5
    月；又因竊盜案件，經本院以95年度易字第2882號判處有期
    徒刑5月；又因竊盜（2罪）案件，經本院以96年度易字第
    432號判處有期徒刑3月、3月；上開各罪經減刑為有期徒刑2
    月15日、2月15日、2月15日、1月15日、1月15日，及因竊盜
    案件，經臺灣高等法院臺中分院以95年度上易字第1090號判
    處有期徒刑2年，定應執行刑為有期徒刑2年7月確定，於97
    年9月24日因縮刑假釋出監，惟於假釋中故意更犯竊盜、毒
    品危害條例等罪，經本院分別以98年度簡字第616號、98年
    度簡字第404號、98年度中簡字第1951號、98年度中簡字第
    1999號判決分判處拘役100日、有期徒刑4月、5月、4月確定
    在案，有臺灣高等法院被告前案紀錄表及各該判決查詢資料
    在卷可稽，前開假釋因而撤銷，應執行殘刑，有法務部98年
    9月22日法矯決字第0980039560號函文影本、臺灣臺中監獄
    98年9月24日中監正教字第0980009568號函文影本各1紙在卷
    可稽，是此部分難認已執行完畢，尚不構成累犯，檢察官起
    訴書就此部分之記載，容有誤會，附此敘明。
四、另公訴檢察官於本院審理時當庭請求就被告諭知刑前強制工
    作，惟按保安處分係對受處分人將來之危險性所為拘束其身
    體、自由之處置，以達教化與治療之目的，為刑罰之補充制
    度，本諸法治國家保障人權之原理及刑法之保護作用，其法
    律規定之內容，應受比例原則之規範，使保安處分之宣告，
    與行為人所為行為之嚴重性，行為人所表現之危險性，及對
    行為人未來行為之期待性相當，司法院大法官會議釋字第
    471 號解釋可資參照。本院審酌被告甲○○雖有竊盜前科，
    惟其陳稱係因身體健康不佳，復有一名子女須扶養始為本次
    竊盜犯行，且本件所竊取財物之價值非鉅，危害他人財產法
    益之情節尚非重大，犯後坦承犯行顯見已有悔悟之意，及被
    告行為之嚴重性、所表現之危險性及對於未來行為之期待性
    ，認量處被告如主文所示之刑，已足收懲儆之效，尚無諭知
    刑前強制工作之必要；況按竊盜犯贓物犯保安處分條例第2
    條第4項規定：「應執行之刑未達1年以上者，不適用本條例
    」，從而18歲以上之竊盜犯或贓物犯，縱有犯罪之習慣，如
    果其應執行刑，未達1年以上者（包括依減刑條例減刑後所
    定之應執行刑在內），不得適用本條例宣告強制工作處分（
    最高法院86年度台上字第3133號判決要旨可資參照）。而本
    件經審酌刑法第57條所列科刑事由後，認以量處被告如主文
    所示之刑為適宜，是被告因本案犯行所應執行之刑尚未逾1
    年，自無竊盜犯贓物犯保安處分條例之適用，是公訴人請求
    本件判處有期徒刑1年以上，併依竊盜犯贓物犯保安處分條
    例令被告入勞動處所強制工作尚難允許，附此敘明。
據上論斷，應依刑事訴訟法第299條第1項前段，刑法第321條第1
項第1款、第47條第1項，判決如主文。
本案經檢察官乙○○到庭執行職務。
中    華    民    國    98    年     10    月    9    日
                        刑事第九庭  法  官   吳幸芬
上正本證明與原本無異。
如不服本判決，應於收受送達後10日內向本院提出上訴書狀（應
敘述具體理由並附繕本）。
上訴書狀如未敘述理由，應於上訴期間屆滿後20日內補提理由書
於本院。
中    華    民    國    98     年    10     月    9    日
                                    書記官    黃毅皓
附錄論罪科刑法條
刑法第321條
犯竊盜罪而有左列情形之一者，處六月以上、五年以下有期徒刑
：
一、於夜間侵入住宅或有人居住之建築物、船艦或隱匿其內而犯
    之者。
二、毀越門扇、牆垣或其他安全設備而犯之者。
三、攜帶兇器而犯之者。
四、結夥三人以上而犯之者。
五、乘火災、水災或其他災害之際而犯之者。
六、在車站或埠頭而犯之者。
前項之未遂犯罰之。


司法院資訊處製作；財團法人民間司法改革基金會備份。
